Inventaris van de collectie Handschriften van het voormalige Rijksarchief in Zuid-Holland, 1951-1990
Nationaal Archief, Den Haag
- PARTICULIEREN, 3
  - bezittingen, 3.4
    - onroerende goederen en schepen, 3.4.B
      - Ter Aar
        - Stukken betreffende eigendomsovergang van onroerend goederen., 1606-1797; 956-1056; 81 charters, 3 katernen en 8 stukken
          - Akte van transport, opgemaakt voor het gerecht van Ter Aar, waarbij Jacob Bevelander, schout van Ter Aar, en Maarten van den Bos en Pieter van Zanten, weesmeesters van Ter Aar, als voogden over de minderjarige erfgenamen van Annetje Jan Willems, weduwe van Jan Gerritsz. van Zijl, een bij openbare veiling verkocht perceel water en akkers, gelegen aan de Oudendijk in de Middelpolder, overdragen aan Jacob Bevelander, schout, en Johan Burghart, secretaris van Ter Aar. 1721 20 mei, 1039; 1 charter met zegel
          - Akte van transport, opgemaakt voor het gerecht van Ter Aar, waarbij Kornelia Geritsen Wezelenburg, weduwe van Kornelis Hendricksen van Zijl, voor zichzelf en voor haar minderjarige kinderen, een perceel land, gelegen in de Bloklandse polder, overdraagt aan Kornelis Janssen van der Does. 1723 26 mei, 1040; 1 charter
          - Akte van transport, opgemaakt voor het gerecht van Ter Aar, waarbij de erfgenamen van Neeltje Simons de Haas, weduwe van Pieter Jansz. van Rijn, een perceel weiland, gelegen aan de Aar in de Bloklandse polder, overdragen aan Kornelis Maartensz. van der Linden. 1725 15 mei, 1041; 1 charter
            erfgenamen zijn de kinderen van Neeltje Simons de Haas: Simon Willems van der Hoorn; Antje Willems van der Hoorn, gehuwd met Jan Ariënsz. Nap; Willempje Willems van der Hoorn, voogd: Ary Kornelisz. van Zijl; Jan Pietersz. van Rijn; Antje Pieters van Rijn, voogd: Jan Pietersz. van Rijn; Kornelis Pietersz. van Rijn
          - Akte van transport, opgemaakt voor het gerecht van Ter Aar, waarbij Maarten Dammasse van Grieken, wonende in Ter Aar, een perceel land overdraagt aan Johan Burghart, secretaris van Ter Aar. 1725 30 november, 1042; 1 charter
          - Akte van transport, opgemaakt voor het gerecht van Ter Aar, waarbij de erfgenamen van Kornelis Pietersz. Suij, gewoond hebbend in Korteraar, twee huizen met erf, enz., staande en gelegen aan de Korteraarseweg, ten oosten van de dijk van de Bloklandse polder, overdragen aan Aart Pieterse Eijkom. 1726 18 maart, 1043; 1 charter
            erfgenamen zijn de kinderen van Kornelis Pietersz. Suij: Huybert Suij, Gerrit Suij, Jannetje Suij, gehuwd met Jan Marinens van der Dussen, Aafje Suij
          - Akte van transport, opgemaakt voor het gerecht van Ter Aar, waarbij Gerrit Willemsz. van der Hoorn, wonende in Langeraar, een huis met erf, enz., staande en gelegen aan de Langeraarsedijk in de Heerewegse polder, overdraagt aan Juffrouw Johanna Ruijting, wonende in Langeraar. 1731 9 october, 1044; 1 charter
          - Akte van transport, opgemaakt voor het gerecht van Ter Aar, waarbij Jan Theunisse Schipper,wonende in Langeraar, een huis met erf, enz., staande en gelegen aan de Langeraarsedijk in de Heerewegse polder, overdraagt aan Juffrouw Johanna Ruijting, wonende in Langeraar. 1731 7 november, 1045; 1 charter
          - Akte van transport, opgemaakt voor het gerecht van Ter Aar, waarbij Huijbert van Zijl, wonende in Langeraar, een perceel veenland, gelegen aan de Korteraarseweg in de Bloklandse polder, overdraagt aan Johan Burghart, secretaris van Ter Aar. 1732 5 mei, 1046; 1 charter met zegel
          - Grosse van een notariële akte, waarbij de notaris op verzoek van Jan Bakker, Adriaan Marten Looman en IJsbrand Schouten, wonende in Amsterdam, onder zich neemt een akte van "erkentenis, overeenkomst en authorisatie", met kwitantie, met betrekking tot een perceel land met boerderij, gelegen aan de Langeraarseweg in de Wassenaarse polder onder Ter Aar. 1733 19 september, 1047; 1 katern
          - Akte van transport, opgemaakt voor het gerecht van Ter Aar, waarbij Kornelis Tomasz. van Zijl, wonende in Langeraar, twee percelen land, gelegen in de Middelpolder, overdraagt aan Saara Korssendonk van Spijk, weduwe van Johan Burghart, secretaris van Ter Aar. 1734 5 mei, 1048; 1 charter
          - Extract uit de conditiën en voorwaarden, met akte, van de openbare verkoop, ten overstaan van schout en schepenen van Aarlanderveen, van een perceel land, gelegen in Aarlanderveen, alsmede van een teeltuin, gelegen onder Korteraar, door Trijntie Bouwens Hogenboom, weduwe van Aart Pietersz. Eickom, en de voogden van Roeloff Bouwensz. Hogenboom; de koper van de teeltuin is Cornelis Zuijdervaart. 1736 20 januari, 1049; 1 stuk
          - Onderhandse akte van koop en verkoop, waarbij Jan Crijne Allarm een perceel land en water, gelegen in de Heerewegse polder, verkoopt aan zijn zwager Johan Baartmans, wonende te 's-Gravenhage. afschrift. 1739, 1050; 1 stuk
          - Onderhandse akte van koop en verkoop, waarbij Jacob Pietersz. Weeselenburg, als man en voogd van Antje Maurits van der Zwaan, een werf,gelegen aan de Langeraarseweg in de Uiteindse polder, verkoopt aan Johan Baartmans, wonende te 's-Gravenhage, afschrift. 1739, 1051; 1 stuk
            uit de akte blijkt dat verkoper het op de werf staande huis verkoopt aan Cornelis Kiekens, meester-metselaar, wonende in Aarlanderveen
          - Akte van transport, opgemaakt voor het gerecht van Ter Aar, waarbij Jan Kornelisse van Zijl een perceel teelland, gelegen in de Noordeindse polder overdraagt aan Symon Jacobse van Kints, wonende in Roelofarendsveen. 1740 14 januari, 1052; 1 charter
          - Akte van transport, opgemaakt voor het gerecht van Ter Aar, waarbij Martje Leenderts Groeneveld, wonende in Ter Aar, een perceel weiland, gelegen aan het Jaagpad in de Uiteindse polder, overdraagt aan Pieter van Rijn, wonende in Alphen. 1741 24 mei, 1053; 1 charter
          - Notariële akte, waarbij Anna Jacobs Weeselenburg, weduwe van Gerrit Jacobse Breeda, wonende in Ter Aar, toestemming verleent tot openbare verkoop ten behoeve van haar schuldeisers van haar boedel en goederen, waaronder een huis en erf, staande en gelegen in de Wassenaarse polder. 1748 26 juli, 1054; 1 stuk
          - Extract uit de akte van koop en verkoop, opgemaakt voor schout en schepenen van Zoeterwoude, van de verkoop bij openbare verkoping door de curator van de boedel van Cornelia van Veen, weduwe van Cornelis Gravelaar, van een perceel weiland, gelegen in de Essen onder Ter Aar; kopers zijn Hermanus Bargeus en Johannes van Leeuwen. 1753 5 april, 1055; 1 stuk
          - Extract uit de akte van koop en verkoop, opgemaakt voor de Maire en Commissarissen uit de municipaliteit van Ter Aar, van verkoop bij openbare verkoping van huizen en landerijen uit de nalatenschap van Arnoldus van der Heiden; koper van een perceel teelland, enz., gelegen aan weg in de heerlijkheid Vrijhoeve, is Gerrit van Eijck 1797 30 januari en 13 februari, 1056; 1 katern
        - Stukken betreffende eigendomsovergang van onroerende goederen., 1812-1861; 1057-1218; 159 stukken, 18 omslagen
          genummerd 1 t/m 161
          - Akte, opgemaakt te Langeraar, waarbij Cornelis van Veer, tuinder, wonende in Korteraar, vier percelen weiland, gelegen in de Lange Schilkse polder onder Ter Aar, verkoopt aan Aart Verlaan, kweker, wonende in Zevenhoven. 1812 4 april, 1057; 1 stuk
          - Akte, opgemaakt te Langeraar, waarbij Hendrik Roselius dagloner, wonende in Zevenhoven, een perceel land, gelegen aan de Korteraarseweg en "Le Lac des Seché" van Nieuwkoop, verkoopt aan Arij Beugelsdijk, timmerman, wonende in Korteraar. 1812 21 juni, 1058; 1 stuk
          - Akte, opgemaakt te Langeraar, waarbij Jacob Voorwinde, kweker, wonende te Overschie, een huis met erf, staande en gelegen aan de Bloklandseweg en "le lac des Seché" van Nieuwkoop, verkoopt aan Klaas van Wieringen, herbergier, wonende in Korteraar. 1812 17 september, 1059; 1 stuk
          - Akte, opgemaakt te Langeraar, waarbij Neeltje van Veen, weduwe van Teunis van Veen, wonende in Uithoorn, een huis met erf, staande en gelegen aan de Bloklandseweg in Korteraar, alsmede tien percelen weiland, akkerland en bos, gelegen in de Bloklandse polder,verkoopt aan Jan van Veen Jansz., herbergier, wonende in Korteraar. 1812 16 november, 1060; 1 stuk
          - Akte, opgemaakt te Langeraar, waarbij Jan van den Hoek, tuinder, wonende in Langeraar, een huis met erf, staande en gelegen in de Wassenaarse polder onder Langeraar, verkoopt aan Jacobus van Rodenrijs, landbouwer, wonende te Nieuwveen bij Mijdrecht. 1812 20 december, 1061; 1 stuk
          - Akte, opgemaakt te Langeraar, waarbij Leendert van Rijn, herbergier, wonende in Oudshoorn, acht percelen weiland, gelegen in de Uiteindse polder onder Ter Aar, verkoopt aan Mattheus van Maaswinkel, slager, wonende in Oudshoorn. 1813 5 mei, 1062; 1 stuk
          - Akte, opgemaakt te Langeraar, waarbij Neeltje Brouwer, weduwe van Gerrit Winters, hoefsmid, wonende in Korteraar, een huis met erf, zijnde een smidse, staande en gelegen in Korteraar, verkoopt aan Hendrik Winters, wonende in genoemd huis in Korteraar. 1813 17 juni, 1063; 1 stuk
          - Akte, opgemaakt te Langeraar, waarbij Cornelis Keyzer Benjaminsz., wonende in Langeraar, een huis met erf, staande en gelegen in Langeraar, verkoopt aan Simon Leeuwenburg, kweker, wonende in Langeraar. 1813 18 juli, 1064; 1 stuk
            Cornelis Keyzer: "opkoper, wederverkoper en eigenaar van het huis en erf hierna genoemd"
          - Akte, opgemaakt te Langeraar, waarbij Engel Boertje, kweker, wonende in Langeraar, vier percelen bos en akkerland, gelegen in de Noordeindse polder onder Ter Aar, verkoopt aan Gerrit Visser, timmerman, wonende in Langeraar. 1813 16 october, 1065; 1 stuk
          - Akte, opgemaakt te Langeraar, waarbij Jan Vink, hoefsmid, wonende te "Thamen aan den Oudhoorn", de helft van een huis en een huis met erf, beiden staande en gelegen aan de Leidse Vaart in de Noordeindse polder onder Langeraar, alsmede de helft van drie percelen land, gelegen als voren genoemd, alsook de helft van het uitgeveende water, dat bij deze percelen behoort, verkoopt aan Dirk Vink, hoefsmid, wonende in Langeraar. 1814 18 februari, 1066; 1 stuk
          - Akte, opgemaakt te Langeraar, waarbij Jannetje Verniel, weduwe van Pieter Cornelisz. van der Hoorn, landbouwster, wonende in Langeraar, en Willem Cornelisz. van der Hoorn, arbeider, wonende in Langeraar, één-vierde deel van vier percelen uitgeveend water, gelegen in de Bloklandse polder onder Korteraar, verkopen aan Hendrik van Kints, koopman, wonende in Langeraar, en Pieter Hendriksz. Omzigt, wonende in Nes aan den Amstel, in het kanton Nieuwer Amstel. 1814 9 maart, 1067; 1 stuk
          - Akte, opgemaakt te Langeraar, waarbij Jan van den Hoek, teler, wonende in Langeraar, en Engel Boertje, teler, als man en voogd van Aaltje Kwakkenbosch, dochter van Geertruij Jansdr. Hogerwerf, weduwe van Jan Jansz. Nieuwenhuijzen, wonende in Langeraar, twee percelen houtland, gelegen in de Middelpolder onder Ter Aar, buiten de Vierambachtspolder, verkopen aan Cornelia van der Zwaan, weduwe van Hendrik van Kints, wonende in Langeraar. 1814 28 maart, 1068; 1 stuk
          - Akte, opgemaakt te Langeraar, waarbij Leendert van Zijl, landbouwer, wonende in Langeraar, twee percelen houtland, gelegen in de Middelpolder onder Ter Aar, buiten de Vierambachtspolder, verkoopt aan Willem Frank, wonende in Langeraar. 1814 16 october, 1069; 1 stuk
          - Akte, opgemaakt te Langeraar, waarbij Engel Boertje, als man en voogd van Aaltje Kwakkenbosch, dochter van Geertruij Hogerwerf, laatst weduwe van Jan Jansz. Nieuwenhijzen, wonende in Langeraar, vijf percelen houtland, rietland en water, gelegen aan de Geerdijk in de Noordeindse polder onder Nieuwveen, verkoopt aan Albert Konst, wonende in Korteraar. 1814 2 november, 1070; 1 stuk
          - Akte, opgemaakt te Langeraar, waarbij Jan Akerboom, winkelier, wonende in Langeraar, twee percelen weiland, gelegen in de Noordeindse polder onder Langeraar, verkoopt aan Willem Frank, broodbakker, wonende in Langeraar. 1814 9 december, 1071; 1 stuk
          - Akte, opgemaakt te Langeraar, waarbij Jan Houweling, landbouwer, wonende in Korteraar, vier perceeltjes land, gelegen in de Schoutenpolder, alsmede vijf perceeltjes land, gelegen in de Korteraarse polder verkoopt aan Maarten Weezelenburg, wonende in Korteraar. 1814 9 december, 1072; 1 stuk
          - Akte, opgemaakt te Langeraar, waarbij Gerrit Boer, landbouwer, wonende in Korteraar, een perceel veenland en water, gelegen in de Veenderij in de Uiteindse polder onder Ter Aar, verkoopt aan Hermanus Koekoek, schipper, wonende in Alphen. 1814 9 december, 1073; 1 stuk
          - Akte, opgemaakt te Langeraar, waarbij Jan Baas, grutter, wonende in Korteraar, en Petrus François van den Steen een perceel land, gelegen in de Korteraarse polder, verkopen aan Klaas van Wieringen, herbergier, wonende in Korteraar. 1814 9 december, 1074; 1 stuk
          - Akte, opgemaakt te Langeraar, waarbij Helena en Catharina Kroon, wonende op de Koepoortsgracht te Leiden, een huis met erf, staande en gelegen in de Wassenaarse polder onder Langeraar, verkopen aan Jan de Ruijter, schoenmaker, wonende in Langeraar. 1815 6 januari, 1075; 1 stuk
          - Akte, opgemaakt te Langeraar, waarbij Arij Beugelsdijk, timmerman, wonende in Korteraar, twee percelen land, gelegen in de Korteraarse polder, verkoopt aan Klaas van Wieringen, herbergier, wonende in Korteraar. 1815 27 juni, 1076; 1 stuk
          - Akte, opgemaakt te Langeraar, waarbij Cornelis Ariesz. van der Hoorn, bouwman, wonende in Langeraar, als man en voogd van Cornelia van den Hoek als mede-erfgenaam, en tesamen met Jan Dobbe, meester-timmerman, wonende in Langeraar, als gemachtigden van de erfgenamen van Jan van den Hoek, twee percelen teelland, en twee percelen teel- en houtland, allen gelegen in de Noordeindse polder, alsmede twee percelen veenland, gelegen in de Uiteindse polder, verkopen aan Jan van den Berg, tuinder, wonende in Langeraar. 1815 21 juli, 1077; 1 stuk.
          - Akte, opgemaakt te Langeraar, waarbij Jan Pietersz. van Zijl, leerlooier, wonende in Langeraar, twee percelen land, gelegen aan de Leidse Vaart in de Noordeindse polder onder Langeraar, verkoopt aan Dirk Vink, hoefsmid, wonende in Langeraar. 1815 27 september, 1078; 1 stuk
          - Akte, opgemaakt te Langeraar, waarbij Dirk Cornelisz. van der Hoorn, wonende in Korteraar, en zijn zusters Jaapje, Jannetje en Pieternelletje Cornelisdrs van der Hoorn, allen wonende in Langeraar, een huis met toebehoren, alsmede vier percelen teelland en water, als ook een perceel land, gelegen aan de Aar, allen gelegen in de Bloklandse polder, verkopen aan Pieter Dirksz. Endhoven, wonende in Korteraar. 1815 29 september, 1079; 1 stuk
            voor de zusters handelen hun echtgenoten, Jaapje Cornelisdr., gehuwd met Jan Snabel;Jannetje Cornelisdr., gehuwd met Jan Kennis; Pieternelletje Cornelisdr., gehuwd met Willem Duits*.
            * hij tekent "Duisch"
          - Akte, opgemaakt te Langeraar, waarbij Albert Konst, landbouwer, wonende in Korteraar, een huis met erf, staande en gelegen in de Wassenaarse polder, verkoopt aan Willem Veldhuijzen, koopman, wonende in Langeraar. 1815 10 november, 1080; 1 stuk
          - Akte, opgemaakt te Langeraar, waarbij Jan Pietersz. van Zijl, leerlooier, wonende in Langeraar, en Pleuntje Pietersdr. van Zijl, eerst weduwe van Cornelis Kuijt en laatst weduwe van Gerrit Goedhart, wonende in Langeraar, twee percelen houtland, gelegen in de Bloklandse polder onder Ter Aar, verkopen aan Jan Heemskerk, tuinder, wonende in Roelofarendsveen. 1815 10 november, 1081; 1 stuk
          - Akte, opgemaakt te Langeraar, waarbij Jan Hogendoorn, bouwman, wonende in Boskoop, als man en voogd van Jannetje van der Horst, een perceel land, gelegen in de Bloklandse polder onder Ter Aar, verkoopt aan Cornelis van Dam, zonder beroep, inwonend bij Frederik Jansz. Strakenbroek te Korteraar. 1816 8 februari, 1082; 1 stuk
            het perceel is door Jannetje van der Horst gekocht van de erfgenamen van Jan Dirksz. van Dam
          - Akte, opgemaakt te Langeraar, waarbij Pieter Ariesz. Hogervorst, teler, wonende in Langeraar, drie teelakkers en een houtbosje, gelegen in de Noordeindse polder onder Langeraar, verkoopt aan Willem Veldhuijzen, koopman, wonende in Langeraar. 1816 28 juli, 1083; 1 stuk
          - Akte, opgemaakt te Langeraar, waarbij Teunis van der Lugt, teler, wonende in Langeraar, twee percelen land en water, beiden gelegen in de Noordeindse polder onder Langeraar, verkoopt aan Barend Heet, arbeider, wonende in Langeraar. 1816 10 december, 1084; 1 stuk
          - Akte, opgemaakt te Langeraar, waarbij Barend Heet, arbeider, wonende in Langeraar, de helft van een perceel land en water, gelegen in de Noordeindse polder onder Langeraar, verkoopt aan Willem Frank, broodbakker, wonende in Langeraar. 1816 10 december, 1085; 1 stuk
          - Akte, opgemaakt te Langeraar, waarbij Klaas van Wieringen, herbergier, wonende in Korteraar, twee percelen afgegraven land, gelegen in de Bloklandse polder onder Korteraar, verkoopt aan Gerrit Boer, wonende in Korteraar. 1816 24 december, 1086; 1 stuk
          - Akte, opgemaakt te Langeraar, waarbij Pieter Kelder, teler, wonende in Korteraar, een perceel weiland, gelegen in de Korte Schilkse polder onder Korteraar, verkoopt aan Albert Konst*, wonende in Korteraar. 1816 24 december, 1087; 1 stuk
            * hij tekent: "Kunst"
          - Akte, opgemaakt te Langeraar, waarbij Klaas van Wieringen, herbergier, wonende in Korteraar, een perceel land en water, gelegen in de Korteraarse polder, verkoopt aan Petrus François van den Steen, korenmolenaar, wonende in Korteraar. 1816 24 decenber, 1088; 1 stuk
          - Akte, opgemaakt te Langeraar, waarbij Fredrik Strakenbroek, wonende in Korteraar, en Gerrit Boer, wonende in Korteraar, beiden turfstekers, als gemachtigden van de erfgenamen van Cornelis van Dam, een perceel land, gelegen in de Bloklandse polder onder Ter Aar, verkopen aan Gerrit van Dam, arbeider, wonende in Korteraar. 1816 24 december, 1089; 1 stuk
          - Akte, opgemaakt te Rijnsaterwoude, waarbij Cornelis Hogeveen, winkelier, wonende in Rijnsaterwoude, een huis met erf, staande en gelegen aan de Leidse Vaart en de Heerenweg in Rijnsaterwoude, verkoopt aan Hendrik Ysaak Onos, wonende in Rijnsaterwoude. 1817 11 maart, 1090; 1 stuk
          - Akte, opgemaakt te Langeraar, waarbij Gerrit van Dam, arbeider, wonende in Korteraar, een perceel land, gelegen in de Bloklandse polder onder Ter Aar, verkoopt aan Aart van Leeuwen, landbouwer, wonende in Korteraar. 1817 11 april, 1091; 1 stuk
          - Akte, opgemaakt te Langeraar, waarbij Bernardus Kneppers, arbeider, wonende in Korteraar, een huis met erf, staande en gelegen in de Bloklandse polder onder Ter Aar, verkoopt aan Klaas van Wieringen, herbergier, wonende in Korteraar. 1817 21 april, 1092; 1 stuk
          - Akte, opgemaakt te Langeraar, waarbij Caspar Gerard Born, schout van Ter Aar, wonende in Ter Aar, een perceel land, gelegen in de drooggemaakte Zuideindse polder onder Aarlanderveen, verkoopt aan Jan Baas, grutter, wonende in Korteraar. 1817 12 augustus, 1093; 1 stuk
            het perceel is verhuurd aan Cornelis van der Laan, wonende in Aarlanderveen
          - Akte, opgemaakt te Langeraar, waarbij Jan Vuijk, timmerman, wonende in Langeraar, een erf met daarop een deels afgebroken, ingstort, huis en een huisje, staande op een erf van de Roomse Armen van Ter Aar, beiden gelegen in de Korteraarse polder, verkoopt aan Klaas van Wieringen, herbergier, wonende in Korteraar. 1817 14 augustus, 1094; 1 stuk
          - Akte, opgemaakt te Langeraar, waarbij Teunis van der Lugt, teler, wonende in Langeraar, twee percelen veenland en water, gelegen in de Noordeindse polder, alsmede nog twee percelen veenland en water, verkoopt aan Jan Kratz, kleermaker, wonende in Langeraar, en Pieter Verdonk, arbeider, wonende in Langeraar. 1817 15 november, 1095; 1 stuk
          - Akte, opgemaakt te Langeraar, waarbij Willem Frank, broodbakker, wonende in Langeraar, een huis met erf, zijnde een broodbakkerij met toebehoren, gelegen in de Wassenaarse polder, verkoopt aan Gerrit Wijsman, broodbakkersknecht, wonende in Langeraar. 1817 25 november, 1096; 1 stuk
          - Akte, opgemaakt te Langeraar, waarbij Engel Boertje, als man en voogd van Aaltje Kwakkenbos, enige nagelaten dochter van Geertruij Hogerwerf, laatst weduwe van Jan Jansz. Nieuwenhuijzen, wonende in Langeraar, en Adrianus Kranenburg, als man en voogd van Maartje Ydoo, weduwe van Klaas Lamen, wonende in Nieuweveen, twee percelen veenland en water, beiden gelegen in de Noordeindse polder onder Langeraar, verkopen aan Pieter Simonsz. van Zijl, wonende in Langeraar. 1817 3 december, 1097; 1 stuk
          - Akte, opgemaakt te Langeraar, waarbij Jan van den Berg en Leendert van den Berg, telers, wonende in Langeraar, Trijntje van den Berg, gehuwd met Dirk Poelgeest, wonende in Langeraar, en Marijtje van den Berg, gehuwd met Matthijs Daniëls, wonende in Korteraar, allen meerderjarige kinderen van Marijtje Luken, weduwe van Hendrik van den Berg, twee percelen weiland, gelegen in de Noordeindse polder onder Langeraar, verkopen aan Albert Konst*, landbouwer, wonende in Korteraar. 1817 3 december, 1098; 1 stuk
            * hij tekent :"Kunst"
          - Akte, opgemaakt te Langeraar, waarbij Cornelis Vink, winkelier, wonende in Korteraar, een huis met erf, staande en gelegen in de Bloklandse polder, verkoopt aan Jan Boekamp, slachter en koopman, wonende in Korteraar. 1818 2 april, 1099; 1 stuk
          - Akte, opgemaakt te Langeraar, waarbij Cornelis Hoogeveen, tapper en koffiehuishouder, wonende in Langeraar, als man en voogd van Neeltje Clementsdr. van der Zwaan, een perceel houtland, gelegen in de Bloklandse polder onder Ter Aar, verkoopt aan Cornelis Vink, winkelier, wonende in Korteraar. 1818 2 april, 1100; 1 stuk
          - Akte, opgemaakt te Langeraar, waarbij Cornelis Vink, winkelier, wonende in Korteraar, en Jan Boekamp, slachter en koopman, als man en voogd van Maria Vink, wonende in Korteraar, een huis met erf, enz., staande en gelegen in de Wassenaarse polder onder Langeraar, verkopen aan Jan Sassen, winkelier, wonende in Langeraar. 1818 3 april, 1101; 1 stuk
          - Akte, opgemaakt te Langeraar, waarbij Jan Dobbe, meester-timmerman, wonende in Langeraar, de helft van een huis met erf, staande en gelegen in de Wassenaarse polder onder Langeraar, verkoopt aan Gerrit Visser, meester-scheepmaker, wonende in Langeraar. 1818 3 april, 1102; 1 stuk
          - Akte, opgemaakt te Langeraar, waarbij Arij van Eijk, teler, wonende in Langeraar, een perceeltje land, gelegen in de Noordeindse polder, verkoopt aan Petrus François van den Steen, korenmolenaar, wonende in Korteraar. 1818 14 april, 1103; 1 stuk
          - Akte van cessie, opgemaakt te Langeraar, door Pieter Kelder, als man en voogd van Krijntje Visser, teler, wonende in Korteraar, en Maarten Vonk, herbergier, wonende in Roelofarendsveen, van hun aandelen in een huis met erf, staande en gelegen in de Wassenaarse polder onder Langeraar, aan Gerrit Visser, meester-scheepmaker, wonende in Langeraar. 1818 14 april, 1104; 1 stuk
          - Akte, opgemaakt te Langeraar, waarbij Arij van Eijk, teler, wonende in Langeraar, en Jan van Tol, koopman, wonende in Langeraar, een perceeltje hout- en grasland, alsmede een perceel land, beiden gelegen langs het Kerkpad in de Noordeindse polder, verkopen aan Jacob Pietersz. Nieuwenhuijzen, wonende in Langeraar. 1818 14 april, 1105; 1 stuk
          - Akte, opgemaakt te Langeraar, waarbij Cornelis Vink, winkelier, wonende in Korteraar, een perceeltje land, gelegen in de Bloklandse polder, verkoopt aan Jan Boekamp, slachter, wonende in Korteraar. 1818 20 juni, 1106; 1 stuk